【裁判字號】    98,上易,910
【裁判日期】    980527
【裁判案由】    竊盜
【裁判全文】
臺灣高等法院刑事判決                 98年度上易字第910號
上  訴  人
即  被  告  甲○○
上列上訴人因竊盜案件，不服臺灣桃園地方法院97年度審易字第
1895號，中華民國98年3月6日第一審判決（起訴案號：臺灣桃園
地方法院檢察署97年度偵字第18778號），提起上訴，本院判決
如下：
    主  文
上訴駁回。
    理  由
一、按不服地方法院之第一審判決而上訴者，應向管轄第二審之
    高等法院為之。上訴書狀應敘述具體理由。上訴書狀未敘述
    上訴理由者，應於上訴期間屆滿後20日內補提理由書於原審
    法院，逾期未補提者，原審法院應定期間先命補正。第二審
    法院認為上訴書狀未敘述理由或上訴有第362條前段之情形
    者，應以判決駁回之。但其情形可以補正而未經原審法院命
    其補正者，審判長應定期間先命補正。刑事訴訟法第361條
    、第367條，分別定有明文。所謂不服第一審判決之具體理
    由，必係依據卷內既有訴訟資料或提出新事證，指摘或表明
    第一審判決有何採證認事、用法或量刑等足以影響判決本旨
    之不當或違法，而構成應予撤銷之具體事由，始克當之（例
    如：依憑證據法則具體指出所採證據何以不具證據能力，或
    依憑卷證資料，明確指出所為證據證明力之判斷如何違背經
    驗、論理法則）；倘僅泛言原判決認定事實錯誤、違背法令
    、量刑失之過重或輕縱，而未依上揭意旨指出具體事由，或
    形式上雖已指出具體事由，然該事由縱使屬實，亦不足以認
    為原判決有何不當或違法者（例如：對不具有調查必要性之
    證據，法院未依聲請調查亦未說明理由，或援用證據不當，
    但除去該證據仍應為同一事實之認定），皆難謂係具體理由
    ，俾與第二審上訴制度旨在請求第二審法院撤銷、變更第一
    審不當或違法之判決，以實現個案救濟之立法目的相契合，
    並節制濫行上訴（最高法院97年度臺上字第892號判決參照
    ）。是以上訴人之上訴書狀或補提之上訴理由書，雖有敘述
    上訴理由，惟並未具體敘述第一審判決有上述違法、不當情
    形，即與未敘述具體理由無異，其所為上訴，即不符合上訴
    之法定要件。
二、本件被告不服原判決提起上訴，上訴理由略以：2萬元現金
    非被告竊取，被告當時已有工作，不服原判決所載「不思努
    力以正當勞力謀生」，且乙○○還欠被告錢云云。經查：
  (一)原判決以：被告甲○○與乙○○原為男女朋友關係，緣民國
    （下同）97年8月4日晚間10時許，在桃園縣平鎮市○○路○
    段32號6樓之6乙○○住處，乙○○之前夫魏長賢交付現金新
    臺幣（下同）2萬元予乙○○後，魏長賢隨即欲駕車離去，
    乙○○並陪同魏長賢至該大樓地下室停車場，詎甲○○竟意
    圖為自己不法之所有，自該樓層電梯附近之窗戶攀爬至建築
    物外牆之水泥橫柱，再藉由連接集合住宅之水泥橫柱抵達乙
    ○○上開住處之廚房外牆後，自屬安全設備之廚房窗戶踰越
    進入屋內，而於夜間侵入乙○○之住宅後，徒手竊取乙○○
    所有，號碼為0000000000號之行動電話1支、上開現金2萬元
    及置於存錢筒內之零錢若干，得手後旋循進入之路線離去現
    場，嗣乙○○返回住處後，察覺現金2萬元不翼而飛，經調
    閱社區監視器錄影畫面後報警處理，始查悉上情。認被告所
    為，係犯刑法第321條第1項第1款、第2款之於夜間侵入住宅
    、踰越安全設備、於夜間侵入住宅竊盜罪。爰審酌被告正值
    青壯，竟不思努力以正當勞力謀生，恣意竊取他人財物，及
    被害人損失財物之情形等一切情狀，量處被告有期徒刑8 月
    。
  (二)被告雖否認有竊取2萬元現金，辯稱：伊侵入乙○○住處的
    房間，僅竊取手機1支。惟原審認證人乙○○於原審審理時
    之證述與證人魏長賢於偵查中所證相符，足證案發時證人乙
    ○○房間內床頭櫃上確同時存放手機、現金2萬元及存錢筒
    ，嗣後該現金2萬元及零錢若干確與手機同時遭竊。被告於
    偵訊時亦供稱：案發當時，伊自廚房窗戶爬進乙○○屋內時
    ，魏長賢與乙○○還在客廳聊天等語（偵查卷第28頁之97年
    9 月23日訊問筆錄），足認案發時，僅有被告一人進入上開
    遭竊之房間，則放置於該房間床頭櫃上之手機、現金2萬元
    及零錢若干，確遭被告所竊取，應可認定。此外，復有案發
    時該大樓監視器翻拍相片及現場照片等件在卷可稽，被告犯
    行事證明確，洵堪認定等情，業經原審詳為論述。
三、原判決經核並無違誤，量刑亦稱妥適。被告僅單純否認竊取
    現金2萬元，並未提出證據供本院審酌，原所為辯解業經原
    審詳為指駁，再原審量刑審酌事項指被告「不思努力以正當
    勞力謀生」，與被告是否有正當工作無，至被告與乙○○
    是否有財務糾紛，亦與被告是否有為本件竊行無關。經核其
    上訴理由尚無具體指摘原判決認事用法或量處刑罰，有何足
    以影響判決本旨之違法不當之處，而構成應予撤銷之具體事
    由，揆諸前揭說明，即與未敘述具體理由無異，本件上訴顯
    不合法定程式應予駁回，並不經言詞辯論為之。
據上論斷，應依刑事訴訟法第367條前段、第372條，判決如主文
。
中    華    民    國    98    年    5    月    27    日
                  刑事第十六庭審判長法  官  溫耀源
                                    法  官  許增男
                                    法  官  王敏慧
以上正本證明與原本無異。
不得上訴。
                                    書記官  丁淑蘭
中    華    民    國    98    年    5     月    27    日
附錄本案論罪科刑法條：
中華民國刑法第321 條
（加重竊盜罪）
犯竊盜罪而有左列情形之一者，處六月以上、五年以下有期徒刑
：
一、於夜間侵入住宅或有人居住之建築物、船艦或隱匿其內而犯
    之者。
二、毀越門扇、牆垣或其他安全設備而犯之者。
三、攜帶兇器而犯之者。
四、結夥三人以上而犯之者。
五、乘火災、水災或其他災害之際而犯之者。
六、在車站或埠頭而犯之者。
前項之未遂犯罰之。


司法院資訊處製作；財團法人民間司法改革基金會備份。
